【裁判字號】    95,簡,1367
【裁判日期】    950428
【裁判案由】    傷害
【裁判全文】
臺灣臺北地方法院刑事判決              95年度簡字第1367號
公  訴  人  臺灣臺北地方法院檢察署檢察官
被      告  甲○○
上列被告因傷害案件，經檢察官提起公訴（94年度偵字第22394
號），本院合議認為被告於偵查中已經自白犯行，著改以簡易判
決處刑程序判決如左：
    主  文
甲○○傷害人之身體，處有期徒刑陸月，如易科罰金以參佰元折
算壹日。鐵棒壹支沒收。
    事  實
一、甲○○於九十四年七月二十五日十時二十分許，與三名不詳
    姓名、年籍成年男子，因酒後意在尋仇（未致精神耗弱），
    由甲○○手持鐵棒，夥同該三名成年男子，前往臺北市○○
    區○○路一段一四０巷口處，誤認彭煥修為尋仇對象，自行
    以鐵棒毆打彭煥修，致彭煥修受有頭部挫傷併血腫之傷害。
二、案經彭煥修訴由臺北市政府警察局中正第二分局移請臺灣臺
    北地方法院檢察署檢察官偵查聲請簡易判決處刑。
    理  由
一、右揭犯罪事實：（一）雖據被告甲○○於檢察官偵查中承認
    不諱，並自白我認錯人，我與我朋友三人去，只有我出手等
    語（見九十四年度偵第二二三九四號偵查卷宗第二二頁偵查
    筆錄），再佐以其他現存之證據，已足認定被告犯罪，本院
    綜合前開情形，著逕改以簡易判決處刑，合先敘明；（二）
    右揭事實業據告訴人於警訊中指訴明確，有警訊筆錄可憑（
    見同卷宗第六頁警訊筆錄），復有告訴人所提出西園醫院診
    斷證明書可查（見同前偵查卷宗第十四頁西園醫院診斷證明
    書），上載告訴人受有以鐵棒毆打彭煥修，致彭煥修受有頭
    部挫傷併血腫之傷害，即與前開告訴人所指訴情節，並無不
    合。本件事證明確，被告犯行堪以認定，應予依法論科。
二、核被告所為，係犯刑法第二百七十七條第一項之普通傷害罪
    。惟被告自承係因認錯人，且只有被告一人出手傷害告訴人
    ，自不能認定與被告同行之其餘三名成年男子，有何犯意聯
    絡、行為分擔，乃不併認定為共同正犯，而被告行至犯所之
    前，雖有飲酒，但無積極證據足認已達心神喪失或精神耗弱
    之情形，容難遽為對被告有利之認定，均此敘明。爰審酌被
    告犯行造成告訴人受有頭部挫傷併血腫之傷害，所肇損害非
    輕，且被告以鐵棒毆打告訴人，手段殘暴，惡性甚重，嗣於
    警訊中猶辯稱，對方只有頭部腫一塊，他又沒有多嚴重等語
    ，且與告訴人簽立「合（和？）解書」後，竟置之不理，足
    認被告並無悔意，量刑不宜過於輕縱，檢察官求處有期徒刑
    六月，尚稱適當等一切情狀，量處如主文所示之刑，併諭知
    易科罰金之折算標準，以示懲儆。被告所有持以毆打告訴人
    之鐵棒一支，係供犯罪所用之物，雖未扣案，惟無積極證據
    足認已經滅失，乃依刑法第三十八條第一項第二款，併予諭
    知沒收。
三、據上論斷，應依刑事訴訟法第四百四十九條第二項、第三項
    ，刑法第二百七十七條第一項、第三十八條第一項第二款、
    第四十一條第一項前段，罰金罰鍰提高標準條例第一條前段
    、第二條，逕以簡易判決處刑如主文。
如不服本判決，應於判決送達後十日內，向本院提出上訴狀。
中    華    民    國    95    年    4    月    28    日
                  刑事第五庭    法  官  黃程暉
以上正本證明與原本無異。
如不服本判決，應於判決送達後10日內，向本院提出上訴狀。
                                書記官  彭雅慧
中    華    民    國    95    年    5     月    8    日
附錄本案論罪科刑法條全文：
中華民國刑法第二百七十七條
(普通傷害罪)
傷害人之身體或健康者，處三年以下有期徒刑、拘役或一千元以
下罰金。犯前項之罪因而致人於死者，處無期徒刑或七年以上有
期徒刑；致重傷者，處三年以上十年以下有期徒刑。


司法院資訊處製作；財團法人民間司法改革基金會備份。
